【裁判字號】    89,易,1272
【裁判日期】    891228
【裁判案由】    竊盜
【裁判全文】
臺灣臺北地方法院刑事判決                        八十九年度易字第一二七二號
    公  訴  人  臺灣臺北地方法院檢察署檢察官
    被      告  丙○○
                乙○○
                戊○○
右列被告等因竊盜案件，經檢察官提起公訴（八十九年度偵字第三四五九號），本院
判決如左：
  主  文
丙○○結夥三人以上，攜帶兇器，毀壞安全設備竊盜，累犯，處有期徒刑柒月。
乙○○結夥三人以上，攜帶兇器，毀壞安全設備竊盜，處有期徒刑陸月。緩刑貳年。
戊○○無罪。
  事  實
一、丙○○前於民國八十五年間因違反麻醉藥品管理條例案件，經臺灣桃園地方法院
    判處有期徒刑五月，於八十六年五月二十二日執行完畢，詎其竟不知悔改，夥同
    其弟乙○○及甲○○（未到案，另行審結），共同基於意圖為自己不法之所有之
    犯意聯絡與行為分擔，於八十九年二月六日十時許，至台北縣新店市○○路○段
    六六０巷二號丁○○所有之蘭花園，由乙○○及甲○○在蘭花園外把風，丙○○
    持客觀上對人之生命、身體具有危險性之丁○○所有之老虎鉗一支，損壞上開蘭
    花園之大門上所附加之門鎖（毀損部份未據告訴），而進入蘭花園內竊取丁○○
    所有之蘭花十七盆，得手後，三人即共同將之搬運至桃園縣桃園市○○路二０九
    號之丙○○住處藏放。嗣於同日下午五時許，丙○○、乙○○及甲○○另夥同友
    人戊○○再度前往上開蘭花園欲竊取蘭花，而於尚未著手之際，即為丁○○發現
    而報警查獲。
二、案經臺北縣警察局新店分局報請臺灣臺北地方法院檢察署檢察官偵查起訴。
  理  由
甲、有罪部分：
一、訊據被告丙○○固坦承於前揭時地，持老虎鉗損壞被害人丁○○所有之蘭花園大
    門門鎖，並進入蘭花園內搬走丁○○所有之蘭花十七盆等情，惟矢口否認有何竊
    盜之犯行，並辯稱：是朋友委託伊至該處之養雞場幫他養雞，伊朋友說該處有養
    雞，也有蘭花，伊以為蘭花是伊朋友所有的云云，訊據被告乙○○則坦承其有於
    上揭時地幫助丙○○搬運蘭花之事實，惟矢口否認有何竊盜之犯行，並辯稱：是
    伊大哥（即被告丙○○）說是朋友交代，伊才搬，伊不知道是偷來的，伊是去養
    雞云云。惟查：右揭事實，業據被告丙○○於警訊及偵查中供承不諱（見八十九
    年偵字第三四五九號偵查卷第六頁正反面、第三十九頁反面），另被告乙○○亦
    於警訊時供承不諱（見偵查卷第七頁背面至第八頁正面），並經被害人丁○○於
    警訊時指稱：「（問：經你清點蘭花場內有何財物之損失？價值？數量？）大門
    及門鎖頭遭毀壞，另有蘭花十七盆遭竊，總價值為新台幣陸拾萬元整。」、「（
    問：警方前往主嫌丙○○之桃園縣桃園市○○路（街）二０九號，所查扣之蘭花
    共計十七盆，經你指認是否為你所有之蘭花？）經我當場指認，確為我蘭花場內
    之蘭花。」等情（見前揭偵查卷第十五頁背面），且有被害人丁○○所出具之贓
    物領據及失竊蘭花照片在卷足憑，復經本院至現場勘驗前開蘭花園之大門門鎖確
    有遭破壞之情事，亦有勘驗筆錄及現場照片附卷可按，況被告丙○○縱然果有受
    其友人之託至蘭花園旁之養雞場養雞，辜不論彼等至現場養雞時是否誤認該蘭花
    園內之蘭花係丙○○友人所有，然其友人既未委託彼等養植蘭花，復未交付可開
    啟蘭花園大門門鎖之鑰匙，而係丙○○逕自持置於現場之丁○○所有之老虎鉗強
    行損壞門鎖後始進入蘭花園內將蘭花搬出，彼等於主觀上應可認知彼等對於該蘭
    花園內之蘭花並無搬回丙○○住處置於自己實力支配下之合法權源，是彼等縱係
    誤認該蘭花係丙○○友人所有，亦僅係對被害對象之誤認，尚難解免彼等竊盜之
    責，被告二人上開辯詞顯係事後卸責之詞，不足採信，本件事證已明，被告二人
    之犯行均堪認定。
二、核被告丙○○及乙○○所為，均係犯刑法第三百二十一條第一項第二款、第三款
    、第四款之結夥三人以上攜帶兇器毀壞安全設備竊盜罪。公訴人於起訴書之證據
    並所犯法條欄雖認被告丙○○、乙○○均係犯刑法第三百二十一條第一項第三款
    、第四款之結夥三人以上攜帶兇器竊盜罪，惟起訴書之犯罪事實欄業已敘及丙○○持足以為兇器之老虎鉗破壞前開蘭花園之門鎖後入內竊取蘭花之等情，應認毀
    壞安全設備之竊盜行為加重條件事實業據起訴，僅係漏引法條，尚不生變更起訴
    法條之問題，附此敘明。又被告丙○○、乙○○與甲○○三人間就前開犯行，有
    犯意之聯絡及行為之分擔，為共同正犯。查被告丙○○前於八十五年間因違反麻
    醉藥品管理條例案件，經臺灣桃園地方法院判處有期徒刑五月，於八十六年五月
    二十二日執行完畢，此有臺灣高等法院檢察署刑案紀錄簡覆表一份附卷可憑，其
    於有期徒刑執行完畢後，五年以內再犯本件有期徒刑以上之罪，核屬累犯，爰依
    法加重其刑。爰審酌被告丙○○及乙○○之犯罪動機、目的、手段、所竊得財物
    之價值，及犯罪後已與被害人丁○○達成和解（有被害人丁○○出具之同意書一
    紙附卷可憑）等一切情狀，分別量處如主文所示之刑。末查，被告乙○○前未曾
    受有期徒刑以上刑之宣告，此有臺灣高等法院檢察署刑案紀錄簡覆表一紙在卷可
    憑，念僅係初犯，目前有正當之職業（有在職證明書一紙附卷可稽），復於本院
    審理時表示悔意，亦與被害人達成和解，其經此次偵審程序，自當知所惕勉而無
    再犯之虞，本院綜核各情，因認對其所為刑之宣告，以暫不執行為適當，爰併諭
    知緩刑二年，以啟自新。
乙、無罪部分：
一、公訴意旨另以：丙○○、乙○○、甲○○與戊○○共同意圖為自己不法之所有，
    於八十九年二月六日十七時許，至台北縣新店市○○路○段六六０巷二號行竊蘭
    花，於行竊之際，為丁○○發現報警查獲，因認被告丙○○、乙○○與戊○○此
    部分犯行，共同涉有刑法第三百二十一條第一項第三款、第四款之加重竊盜罪嫌
    云云。
二、按犯罪事實應依證據認定之，無證據不得推定其犯罪事實，刑事訴訟法第一百五
    十四條定有明文，次按，刑法上之未遂犯，必須已著手於犯罪行為之實行而不遂
    ，始能成立，此在刑法第二十五條第一項規定甚明，同法第三百二十一條之竊盜
    罪，為第三百二十條之加重條文，自係以竊取他人之物為其犯罪行為之實行，至
    該條第一項各款所列情形，不過為犯竊盜罪之加重條件，如僅著手於該項加重之
    行為而未著手搜取財物，仍不能以本條之竊盜未遂論。上訴人在某處住宅之鐵門
    外探望，正擬入內行竊，即被巡捕查獲，是被獲時尚未著手於竊盜之犯罪行為，
    自難謂係竊盜未遂。至其在門外探望，原係竊盜之預備行為，刑法對於預備竊盜
    並無處罰明文，亦難令負何種罪責，最高法院二十七年度滬上字第五十四號判例
    要旨參照。
三、訊據被告丙○○、乙○○與戊○○均矢口否認有此部分竊盜犯行，均辯稱：第二
    次並未進入蘭花園，亦尚未動手行竊即為警查獲等語，經查，證人即被害人丁○○於本院審理時證稱：「（問：發現被告行竊經過？）我看到時有發現我蘭花園
    的鎖被破壞，而且蘭花被拿走，我是打算要報警，後來被告等人又來，我是在雞
    寮旁邊發現他們，．．」、「我發現被告四人時，他們是在蘭花園外小路上在看
    雞，‧‧‧。」等語（見本院八十九年十月二十四日及同年十一月三日訊問筆錄
    ），足見被告丙○○、乙○○、戊○○所辯於八十九年二月六日下午五時許尚未
    進入蘭花園內著手於竊取蘭花之行為，即為警查獲而逮捕，參以前揭說明，尚難
    令其負竊盜罪責，自屬不能證明彼等就此部分行為成立犯罪，爰就被告戊○○部
    分為無罪判決之諭知，至被告丙○○及乙○○部分，公訴意旨認彼二人此部分犯
    行與彼等前揭論罪科刑之犯行具有連續犯之裁判上一罪關係，爰就被告丙○○及
    乙○○此部分犯行均不另為無罪判決之諭知，併此敘明。
據上論斷，應依刑事訴訟法第二百九十九條第一項前段、第三百零一條第一項，刑法
第二十八條、第三百二十一條第一項第二款、第三款、第四款、第四十七條、第七十
四條第一款，判決如主文。
本案經檢察官王怡菁到庭執行職務
中      華      民      國    八十九      年    十二    月    二十八    日
                                      臺灣臺北地方法院刑事第六庭
                                          法  官  林  欣  蓉
右正本證明與原本無異。
如不服本判決，應於判決送達後十日內，向本院提出上訴狀。
                                          書記官  陳  泰  寧
中      華      民      國    九十        年    一      月      二      日
附錄本案論罪科刑法條全文
刑法第三百二十一條第一項
犯竊盜罪而有左列情形之一者，處六月以上五年以下有期徒刑：
一  於夜間侵入住宅或有人居住之建築物、船艦，或隱匿其內而犯之者。
二  毀越門扇、牆垣或其他安全設備而犯之者。
三  攜帶兇器而犯之者。
四  結夥三人以上而犯之者。
五  乘火災、水災或其他災害之際而犯之者。
六  在車站或埠頭而犯之者。
前項之未遂犯罰之。


司法院資訊處製作；財團法人民間司法改革基金會備份。
